【裁判字號】    97,再易,8
【裁判日期】    970923
【裁判案由】    再審之訴
【裁判全文】
臺灣苗栗地方法院民事判決               97年度再易字第8號
再審原告    甲○○
訴訟代理人  丙○○
再審被告    乙○○
上列當事人間請求排除侵害事件，再審原告對於本院民國94 年4
月29日所為93年度簡上字第37號確定判決提起再審之訴，本院判
決如下：
    主  文
再審原告之訴駁回。
再審訴訟費用新臺幣壹仟伍佰元由再審原告負擔。
    事實及理由
一、本件再審原告起訴主張略以：兩造間請求排除侵害事件，前
    經本院苗栗簡易庭以93年度苗簡字第59號民事簡易判決命再
    審被告應將占用再審原告所有坐落苗栗縣頭份鎮○○段興隆
    小段第719 之3 地號土地上之地上物拆除，並將占用土地返
    還再審原告。嗣再審被告不服提起上訴，經本院93年度簡上
    字第37號民事判決廢棄原判決，並駁回再審原告於原審之請
    求。惟苗栗縣頭份地政事務所測量員林新財於臺灣苗栗地方
    法院檢察署97年度他字第419 號毀棄損害案件民國97年6 月
    24偵查中，證述再審被告現行使用之界樁非其當時所訂下之
    界樁，與再審被告原確定判決陳述不符，另當時苗栗縣頭份
    地政事務所埋設之界樁已不復見。為此依民事訴訟法第496
    條第10款規定提起本件再審之訴等語，並聲明：原確定判決
    廢棄，駁回再審被告之訴。因本件未經言詞辯論，故再審被
    告未為任何聲明或陳述。
二、按「有下列各款情形之一者，得以再審之訴對於確定終局判
    決聲明不服。但當事人已依上訴主張其事由或知其事由而不
    為主張者，不在此限：十、證人、鑑定人、通譯、當事人或
    法定代理人經具結後，就為判決基礎之證言、鑑定、通譯或
    有關事項為虛偽陳述者」，「前項第7 款至第10款情形，以
    宣告有罪之判決或處罰鍰之裁定已確定，或因證據不足以外
    之理由，而不能為有罪之確定判決或罰鍰之確定裁定者為限
    ，得提起再審之訴」，民事訴訟法第496 條第1 項第10款、
    第2 項定有明文。次按：「以證人就為判決基礎之證言為虛
    偽陳述為再審理由者，應以宣告有罪之判決已確定，或其刑
    事訴訟不能開始或續行，非因證據不足者為限，始得提起，
    民事訴訟法第496 條第2 項規定甚明」（最高法院74年度臺
    上字第436 號判決意旨參照）。經查：再審原告僅片面主張
    林新財於偵查中有前述之證言，並未提出林新財因於本院93
    年度簡上字第37號案件中因具結後虛偽陳述被宣告有罪判決
    或處罰鍰裁定確定或因證據不足外之理由不能為有罪確定判
    決或罰鍰確定裁定之證明，故本件再審原告之訴，顯與民事
    訴訟法第496 條第10款規定不合，從而本件再審之訴顯無再
    審理由，爰不經言詞辯論，逕以判決駁回之。
三、據上論結，本件再審原告之訴顯無再審理由，依民事訴訟法
    第502 條第2 項、第505 條、第78條，判決如主文。
中    華    民    國    97    年    9     月    23    日
                  民事庭審判長法  官  詹駿鴻
                              法  官  黃怡玲
                              法  官  伍偉華
以上正本係照原本作成。
不得上訴。
                              書記官  黎東成
中    華    民    國    97    年    9    月    23    日


司法院資訊處製作；財團法人民間司法改革基金會備份。
